【裁判字號】    99,交聲,182
【裁判日期】    990127
【裁判案由】    交管條例聲異
【裁判全文】
臺灣板橋地方法院交通事件裁定         99年度交聲字第182號
原處分機關  交通部公路總局臺北區監理所板橋監理站
異  議  人
即受處分人  甲○○
上列受處分人因違反道路交通管理處罰條例案件，對於交通部公
路總局臺北區監理所板橋監理站中華民國98年12月2 日所為之板
監裁字裁41-CG0000000號裁決處分（原舉發案號：北縣警交字第
CG0000000 號）聲明異議，本院裁定如下：
    主  文
異議駁回。
    理  由
一、原處分意旨略以：異議人即受處分人甲○○所有之車牌號碼
    6HG-296 號重型機車，於民國98年5 月16日下午4 時23分許
    ，行經臺北縣土城市○○路與立德路路口時，因有「機器腳
    踏車，不在規定車道行駛」之違規行為，經臺北縣政府警察
    局執勤員警拍照採證後，製單對於該車所有人即異議人逕行
    舉發，嗣異議人逾應到案日期（98年7 月5 日）60日以上未
    自動繳納罰鍰或提出申訴，爰依違反道路交通管理處罰條例
    第45條第13款、第63條第1 項第1 款及違反道路交通管理事
    件統一裁罰基準表等規定，於98年12月2 日裁處異議人最高
    額罰鍰新臺幣（下同）1800元，並記違規點數1 點。
二、異議意旨則以：異議人自案發日98年5 月16日起至本案舉發
    通知單所載應到案日期98年7 月5 日之期間，從未簽收或知
    悉本件舉發通知單或舉發照片，異議人位於臺北縣土城市○
    ○街22號6 樓之住處平日均有可簽收郵件之同居親人在家，
    惟異議人之同居家人亦未曾收受或見過與本案罰單有關之送
    達通知，致異議人不知有此違規情事。為此聲明異議，請求
    撤銷原處分，改處以異議人600 元之罰鍰等語。
三、按汽車駕駛人，駕駛機器腳踏車，不在規定車道行駛者，處
    600 元以上1800元以下罰鍰，並記違規點數1 點，道路交通
    管理處罰條例第45條第13款、第63條第1 項第1 款定有明文
    。次按汽車駕駛人之行為有經科學儀器取得證據資料證明其
    行為違規之情形，當場不能或不宜攔截製單舉發者，得逕行
    舉發；第1 項逕行舉發，應記明車輛牌照號碼、車型等可資
    辨明之資料，以汽車所有人為被通知人製單舉發，同條例第
    7 條之2 第1 項第7 款、第4 項亦各有明文規定。
四、經查：
(一)、異議人所有之車牌號碼6HG-296 號重型機車，於98年5 月16
    日下午4 時23分許，行經臺北縣土城市○○路與立德路路口
    時，有「機器腳踏車，不在規定車道行駛」之違規行為，經
    員警採證後逕行製單舉發等事實，有臺北縣政府警察局98年
    6 月5 日北縣警交字第CG0000000 號舉發違反道路交通管理
    事件通知單影本、車號查詢重型機車車籍資料各1 份及採證
    照片1 張附卷可稽，異議人於異議狀內對於上開違規情節亦
    不爭執。
(二)、按處理違反道路交通管理事件，有關文書送達之程序，依行
    政程序法之規定，違反道路交通管理事件統一裁罰基準及處
    理細則第5 條定有明文。次按送達，於應受送達人之住居所
    、事務所或營業所為之；於應送達處所不獲會晤應受送達人
    時，得將文書付與有辨別事理能力之同居人、受僱人或應送
    達處所之接收郵件人員；送達，不能依前二條規定為之者，
    得將文書寄存送達地之地方自治或警察機關，並作送達通知
    書兩份，一份黏貼於應受送達人住居所、事務所、營業所或
    其就業處所門首，另一份交由鄰居轉交或置於該送達處所信
    箱或其他適當位置，以為送達。前項情形，由郵政機關為送
    達者，得將文書寄存於送達地之郵政機關，行政程序法第72
    條第1 項前段、第73條第1 項、第74條第1 項及第2 項亦分
    別定有明文。又依行政程序法第74條第1 項規定所為之寄存
    送達，並未準用民事訴訟法第138 條第2 項規定，自應於寄
    存送達當日即生送達之效力（臺灣高等法院暨所屬法院97年
    度法律座談會刑事類提案第42號、第43號審查意見及研討結
    果參照）。
(三)、查本件異議人之戶籍地址自84年8 月29日即遷入「臺北縣土
    城市○○街22號6 樓」迄今，此有本院依職權查詢之異議人
    個人基本資料查詢結果在卷可參。本件舉發通知單係於98年
    6 月8 日掛號郵寄至異議人前揭住所，因未獲會晤送達之本
    人，亦無受領文書之同居人、受僱人或應受送達處所之接收
    郵件人員，郵政機關即將該通知單寄存於送達地之郵政機關
    即板橋2 支局郵局招領，並依規定製作「寄存送達通知書」
    二份，一份黏貼於應受送達人即異議人上址門首，另一份置
    於該址信箱或適當處所以為送達等情，有臺北縣政府警察局
    送達證書影本1 紙附卷可稽，揆諸前揭規定及說明，上開寄
    存送達程序於法並無不合，是上開舉發通知單即於98年6 月
    8 日寄存送達當日發生合法送達之效力，異議人逾舉發通知
    單所載應到案日期60日以上未自動繳納罰鍰或提出申訴，原
    處分機關遂依違反道路交通管理事件統一裁罰基準表之規定
    裁處異議人最高額罰鍰，並無違法或不當之處。
五、綜上所述，異議人所有之前揭重型機車，確有於案發時地不
    在規定車道行駛之交通違規情事，應可認定。異議人辯稱其
    並未收到舉發通知單或舉發照片云云，尚無可取。是原處分
    機關依道路交通管理處罰條例第45條第13款、第63條第1 項
    第1 款之規定，裁處異議人罰鍰1800元，並計違規點數1 點
    ，於法核無不當，自應維持。本件異議為無理由，應予駁回
    。
據上論斷，應依道路交通案件處理辦法第19條，裁定如主文。
中    華    民    國    99    年    1     月    27    日
                      交通法庭  法  官  吳佳穎
以上正本證明與原本無異
如不服本裁定應於送達後5日內向本院提出抗告狀
                                書記官  黃炎煌
中    華    民    國    99    年    1     月    27    日

司法院資訊處製作；財團法人民間司法改革基金會備份。
